# 公司注销后债权的实现

提问人：qwer1234zzz 时间：2021-03-22 10:14:47
你好，请问陈版主，假设B公司为A公司控股子公司，B公司在本年度清算注销，但仍有一笔已单项全额计提坏账的应收账款未收回，A公司是否将这笔应收账款合并上去，如果能，请问具体的会计处理应该怎么做呢，谢谢

回答人：chenyiwei
关于债权承继，应由B公司清算组在剩余财产的清算分配方案中明确，A、B签订债权转移协议，并通知（或以其他适当方式告知）债务人。 债权转移生效后，A公司应将该债权入账（理论上初始计量金额为该日的公允价值，但实际操作中也可以接受按其余额和坏账准备分别入账）。日后如有款项收回的，则贷记投资收益。